臺灣桃園地方法院民事裁定
110年度亡字第64號
聲  請  人  隋忞緣

相  對  人
即  失蹤人  隋德興  失蹤前最後住所：桃園市○○區○○里○

上列聲請人聲請宣告死亡事件，本院裁定如下：
    主　    文
宣告隋德興（男，民國00年00月00日生，身分證統一編號：Z000
000000號，失蹤前最後住所：桃園市○○區○○里○○街00號4 樓之29
）於中華民國103年3月15日下午12時死亡。
程序費用由隋德興之遺產負擔。
    事實及理由
一、聲請意旨略以：聲請人是失蹤人隋德興之妹妹，失蹤人隋德
    興係民國00年00月00日生，現年55歲，設籍桃園市○○區○○里
    ○○街00號4樓之29，相對人於96年3月16日稱要出門繳電費之
    後就沒有回家。聲請人之父日前於美國去世，需要處理父親
    之遺產，相對人行方不明失蹤已逾10年，依法符合死亡宣告
    要件。爰依家事事件法第155條規定，聲請裁定准為死亡宣
    告等語。
二、失蹤人失蹤滿7年後，法院得因利害關係人或檢察官之聲請
    ，為死亡之宣告；失蹤人為80歲以上者，得於失蹤滿3年後
    ，為死亡宣告；受死亡宣告者，以判決內所確定死亡之時，
    推定其為死亡；死亡之時，應為民法第8條各項所定期間最
    後日終止之時，但有反證者，不在此限，民法第8條第1 項
    、第2項、第9條第1項及第2項分別定有明文。又宣告死亡或
    撤銷、變更宣告死亡之裁定，利害關係人或檢察官得聲請之
    ；宣告死亡之裁定應確定死亡之時，家事事件法第155條及1
    59條第1項亦分別定有明文。
三、經查，聲請人前揭主張之事實，業據其提出臺北縣政府警察
    局蘆洲分局德音派出所受（處）理案件證明單、聲請人及失
    蹤人戶籍謄本（現戶全部）為證。經本院依職權函詢失蹤人
    健康保險投保資料，係由桃園市中壢區公所投保且近3 年均
    無就醫紀錄，本院依職權查詢失蹤人入出境資訊顯示失蹤人
    94年9月13日入境後未有出入境紀錄、無在監在押紀錄、於9
    6年3月16日失蹤迄今均未經尋獲、94年5月16日退勞保後未
    再加保、並無使用殯葬設施紀錄，此有健保保險投保對象資
    料查詢、個人就醫紀錄查詢、入出境資訊連結作業、臺灣高
    等法院在監在押全國紀錄表、新北市政府警察局蘆洲分局11
    0年7月13日函附失蹤人口系統資料報表、勞動部勞工保險局
    110年7月13日函附勞工保險被保險人投保資料表（明細）、
    桃園市政府殯葬管理所110年7月14日函等附卷為證，堪信聲
    請人主張隋德興於96年3月16日失蹤之情為真實。隋德興於9
    6年3月16日失蹤時年41歲，其失蹤已滿7年。且經本院於110
    年9月22日裁定准予公示催告後刊登新聞紙並揭示法院公告
    處及資訊網路在案，所定陳報期間屆滿，未據隋德興陳報其
    生存，或知其生死者陳報其所知，依前揭規定，自得於隋德
    興失蹤滿7年後聲請為死亡之宣告。從而，聲請人聲請宣告
    隋德興死亡，為有理由，應予准許。又隋德興既於96年3月1
    6日失蹤，計至103年3月15日止失蹤已滿7年，推定其於是日
    下午12時為死亡之時，並依法宣告如主文第1項所示。
四、依家事事件法第154 條第3 項，裁定如主文。
中　　華　　民　　國　　111 　年　　9 　　月　　12　　日
                  家事法庭  法  官  張淑芬
上列正本證明與原本無異。
如對本裁定抗告須於裁定送達後10日內向本院提出抗告狀，並繳
納抗告裁判費新台幣1,000 元。
中　　華　　民　　國　　111 　年　　9 　　月　　12　　日
                            書記官  施盈宇